nb: Stil for flaggfesting: Clip-on; Malje; Krok og løkke; Stanghylse; Taubånd; Annet
vi: Kiểu gắn cờ: Dạng kẹp; Vòng đệm; Khóa dán; Ống luồn thanh dựng; Dây buộc; Khác
pt-PT: Estilo de fixação da bandeira: Fecho de encaixe; Ilhó; Gancho; Manga de poste; Laços de corda; Outro
zh-TW: 旗幟固定樣式: 夾式; 金屬扣眼; 魔鬼氈; 桿套; 綁繩; 其他
fi: Lipun kiinnitystyyli: Klipsillinen; Rengasniitti; Koukku ja silmukka; Tankotasku; Köysikiinnikkeet; Muu
sv: Stil för flaggfäste: Clip-on; Öljett; Krok & slinga; Stånghylsa; Repband; Övrigt
lt-LT: Vėliavos tvirtinimo tipas: Prisegamas; Žiedas; Kabliukas; Stulpo įvorė; Virvių raiščiai; Kita
en: Flag attachment style: Clip-on; Grommet; Hook & loop; Pole sleeve; Rope ties; Other
el: Τύπος στερέωσης σημαίας: Με κλιπ; Με τρουκ; Με αυτοκόλλητο βέλκρο; Θήκη κονταριού; Δέσιμο με σχοινιά; Άλλο
pt-BR: Estilo de fixação da bandeira: Clip-on; Ilhó; Fecho gancho e laço; Luva para poste; Amarrações de corda; Outro
ja: 旗の取り付けスタイル: クリップ式; グロメット; フック＆ループ; ポールスリーブ; ロープタイ; その他
ru: Способ крепления флага: Зажимы; Люверсы; Липучка; Карман для шеста; Веревочные стяжки; Другое
nl: Vlagbevestigingsstijl: Clip-on; Oogje; Klittenband; Paalhoes; Touwbinders; Overig
zh-CN: 旗帜的固定方式: 夹式; 金属扣眼; 钩环; 杆套式; 绳系式; 其他
it: Stile di attacco della bandiera: Chiusura a scatto; Occhiello; Gancio e anello; Manicotto del palo; Legami di corda; Altro
ko: 깃발 부착 방식: 클립식; 그로밋; 후크 앤 루프; 폴 슬리브; 로프 타이; 기타
tr: Bayrak bağlantı stili: Klipsli; Kuşgözlü; Cırt cırtlı; Direk kılıfı; Halat bağları; Diğer
cs: Způsob uchycení vlajky: Svorka; Průchodka; Suchý zip; Tunýlek; Lanko; Jiné
sl-SI: Slog namestitve zastavice: Priponka; Rinke; Kavelj in zanka; Rokav za palico; Vrvne vezi; Druga
hu: Zászlórögzítés stílusa: Felcsíptethető; Fűzőkarika; Tépőzár; Rúdhüvely; Kötélcsomók; Egyéb
hr-HR: Stil nastavka zastave: Na kopčanje; Uvodnica; Čičak-traka; Držač jarbola; Vezice s užetom; Ostalo
th: รูปแบบการติดตั้งธง: แบบหนีบติดขอบ; ตาไก่; ตะขอและห่วง; ปลอกสอดเสาธง; เชือกสำหรับผูก; อื่นๆ
de: Flaggenbefestigungsstil: Zum Anklipsen; Öse; Klettband; Hohlsaum; Seilführung; Sonstiges
da: Flags fastgørelsestype: Clip-on; Strop; Burrebånd; Stanghylster; Rebbånd; Andet
bg-BG: Стил на закачване на знаме: С клипсове; Релса; Кука и примка; Ръкав за стълб; Въжени връзки; Друго
ro-RO: Stilul de atașare a steagului: Cu agrafă; Cu ochi metalic; Scai; Manșon pentru stâlp; Legături cu frânghie; Altele
es: Estilo de fijación de la bandera: Con clip; Ojal; Velcro; Manga de poste; Ataduras de cuerda; Otros
sk-SK: Štýl pripevnenia vlajky: Svorka; Priechodka; Suchý zips; Objímka na tyč; Lanové viazanie; Iné
pl: Sposób mocowania flagi: Na klips; Z oczkami; Rzep; Tunel na maszt; Mocowanie na sznurki; Pozostałe
fr: Type de fixation du drapeau: À pince; Passe-fil; La boucle du crochet; Manchon pour mât; Fixation par cordes; Autre